【裁判字號】    99,易,3399
【裁判日期】    991231
【裁判案由】    賭博
【裁判全文】
臺灣板橋地方法院刑事判決              99年度易字第3399號
聲  請  人  臺灣板橋地方法院檢察署檢察官
被      告  吳淑珠
上列被告因賭博案件，經檢察官聲請簡易判決處刑（99年度偵字
第22002 號），本院改行通常程序（原受理案號：99年度簡字第
9663號），判決如下：
    主  文
吳淑珠無罪。
    理  由
一、公訴意旨略以：被告吳淑珠基於賭博之犯意，於民國99年7
    月22日某時，在臺北縣板橋市○○路○段182 巷3 弄91號21
    樓處所內，以傳真簽單之方式，向綽號「電鍋」等年籍不詳
    之成年人，以每注新臺幣（下同）80元之代價，下注賭博「
    香港六合彩」，並由吳淑珠自行圈選號碼2 個（俗稱「二星
    」）、3 個（俗稱「三星」）、或4 個（俗稱「四星」）號
    碼後，核對最近「香港六合彩」派彩號碼，約定若簽中二星
    、三星、四星則分別可贏得彩金5500元、5 萬5000元、65萬
    元，如未簽中，則下注賭金悉歸「電鍋」等人所有。嗣經警
    於99年7 月28日凌晨0 時33分許，持臺灣板橋地方法院核發
    之搜索票在前址執行搜索，並當場扣得吳淑珠所有供賭博用
    之傳真機1 台及下注簽單3 張等物品，始悉上情。因認被告
    所為係犯刑法第266 條第1 項之賭博罪嫌。
二、按犯罪事實應依證據認定之，無證據不得推定其犯罪事實；
    又不能證明被告犯罪者，即應諭知無罪之判決，刑事訴訟法
    第154 條、第301 條第1 項分別定有明文。又刑事訴訟上證
    明之資料，無論為直接或間接證據，均須達於通常一般之人
    均不致有所懷疑，而得確信其為真實之程度，始得據為有罪
    之認定，若其關於被告是否犯罪之證明未能達此程度，而有
    合理懷疑之存在，致使無從形成有罪之確信，根據「罪證有
    疑，利於被告」之證據法則，即不得遽為不利被告之認定，
    亦有最高法院76年台上字第4986號判例可稽。其以情況證據
    （即間接證據）斷罪時，尤須基於該證據在直接關係上所可
    證明之他項情況事實，本乎推理作用足以確證被告有罪，方
    為合法，不得徒憑主觀上之推想，將一般經驗有利被告之其
    他合理情況逕予排除，此觀諸最高法院32年上字第67號判例
    意旨亦彰彰甚明。
三、再按，在自己住宅或家室內賭博財物，非公共場所或公眾得
    出入之場所，不成立刑法第266 條之罪；以營利為目的，將
    自己居住家宅抽頭供賭者，其家主戶主如有犯意聯絡，自應
    共負刑責，至其他在場與賭之人，既非在公共或公眾得出入
    之場所，即不成立犯罪（司法院院字第1458號解釋參照）；
    次按提供住宅經營六合樂賭博，依當時實際情形以觀，如不
    特定多數人均可自由出入簽賭，則該住宅實際已成公眾得出
    入之場所，自應認係屬於公眾得出入之場所（司法院〔79〕
    廳刑一字第284 號函參照），惟若不能證明上開地點係屬不
    特定多數人均可自由出入簽賭之場所，自仍與刑法第266 條
    之構成要件不合，其理自明。末按，就某甲經營獎券行兼營
    大家樂賭博，某乙於自己家中以電話向某甲簽訂號碼後，某
    甲派人至某乙家中收款（賭資）送回獎券行，尚未開獎即為
    警查獲，某乙所為是否構成刑法第266 條第1 項犯行此一法
    律問題，經研討結果係認：某乙係在家中以電話簽注，本人
    並未親赴獎券行賭博，與刑法第266 條第1 項之賭博罪構成
    要件不相當，應認某乙不構成該條之犯罪，亦有法務部（76
    ）法檢（二）字第 2194 號座談會紀錄可資參照。
四、本件公訴人認被告吳淑珠涉有刑法第266 條第1 項之賭博罪
    嫌，無非以上揭事實，業據被告坦承簽賭六合彩等語明確，
    且有簽注單3 張在卷可考等，資為依據。
五、訊據被告吳淑珠固坦承有簽賭六合彩之行為，惟辯稱：我是
    向綽號「電鍋」之男子簽六合彩，他是我在公園認識的，當
    時他們在公園聊天談簽六合的事情，我有問「電鍋」要如何
    簽，他就給我傳真電話號碼，我不知道「電鍋」的詳細姓名
    ，也沒有去過「電鍋」主持六合彩的那邊，我都是用傳真簽
    賭等語。
六、經查：依公訴人所舉之證據，僅足以認定被告吳淑珠曾以撥
    打電話傳真下注之方式，向姓名、年籍不詳之男子「電鍋」
    簽賭六合彩之事實，並無任何證據足資認定該男子「電鍋」
    經營六合彩賭博之地點係公共場所或公眾得出入之場所，亦
    不能證明被告曾親至上開公共場所或公眾得出入之場所簽賭
    六合彩。從而，揆諸前開說明，本院自難遽認被告單純以電
    話傳真簽賭六合彩之行為應以刑法第266 條第1 項之罪責相
    繩。
七、據上所陳，本件依調查所得證據尚不足以證明被告確有公然
    賭博之犯行，此外復查無其他積極證據足資證明被告有何公
    訴人所指犯行，揆諸首開說明，因不能證明被告犯罪，自應
    為其無罪之諭知。
據上論斷，應依刑事訴訟法第452 條、第301 條第1 項，判決如
主文。
本件經檢察官到林慈雁庭執行職務。
中    華    民    國    99    年    12    月    31    日
                  刑事第二十二庭    法  官  許  映  鈞
以上正本證明與原本無異。
如不服本判決，應於判決送達後10日內敘明上訴理由，向本院提
出上訴狀，上訴於本院第二審合議庭（應附繕本）。其未敘述上
訴理由者，應於上訴期間屆滿後20日內向本院補提理由書「切勿
逕送上級法院」。
                                    書記官  林  伶  芳
中    華    民    國    99    年    12    月    31    日

司法院資訊處製作；財團法人民間司法改革基金會備份。
